# 关于内部抵消

提问人：mengyan1124 时间：2011-01-20 08:14:55
内部销售的抵消。 1 公司存货A卖给 2 公司作为存货B加工使用销售。不存在未实行内部销售损益。抵消分录应该是 借：收入A 贷：
成本A。 而不是借：收入A 贷：成本B 否则会影响按品种披露的毛利率，对吗？

回答人：chenyiwei
可以这样理解。在内部销售利润无利润或内部利润尚未实现的情况下，内部销售抵销分录中抵销的销售（营业）成本，实际上是与被抵销的内部收入相对应的在内部交易的卖方帐面上记录的营业成本，而不是内部交易中的买方将这些存货再对外销售时发生的对外销售成本。 在内部销售利润全部或部分实现的情况下，内部销售抵销分录中抵销的销售（营业）成本，实际上是以下两项之和：（ 1 ）
与被抵销的内部收入相对应的在内部交易的卖方帐面上记录的营业成本；（ 2 ）内部交易中的买方将相关存货对外销售时，其个别报表层面记录的营业成本中因内部利润而高估的部分。